# 股权转让

提问人：fengyioo 时间：2019-03-29 18:07:05
请教陈版：
甲公司股本为 3000 万（注册资本 3000 万），A 公司持股100%。
2018 年 8 月，A公司将10%的股份转让给 B公司，转让价格为 1 元/股，即转让价为 300 万。A 公司持股比例下降至 90%。公司章程约定按持股比例享有分红。
截止 2018 年 12 月 31 日，B 公司共支付给 A 公司 10 万。
请问：
1 、B 公司未支付给 A 公司的 290 万，A 公司账面是否应从长期股权投资转至其他应收款？
2 、A 公司在合并甲方公司时，按 90%进行合并；少数股东权益应如何计算，少数股东对于甲公司股本是否按实际出资（ 10 万）来享有？

回答人：chenyiwei
1 、假设交易价格是公允的，且剩余价款很可能收到，则个别报表层面可确认其他应收款 290 万，并转销处置部分对应的投资成本，差额计入投资收益。
2 、合并报表层面，根据《企业会计准则第 33 号——合并财务报表（ 2014 年修订）》第四十九条规定处理，少数股东权益是期末子公司可辨认净资产在合并报表层面的账面价值乘以 10%。少数股东权益是针对子公司净资产整体的，不是对应于某个单独权益项目的。

提问人：zhs7403 时间：2019-12-10 11:00:40
1 、出让方转让股权，已进行工商变更，已收取 50% 的股权转让款，剩余50% 的股权转让款于未来 2-3年收取。受让方经济形势下滑，出让方担心可能无法收取剩余款项。于是计划签订补充协议，约定 “股权过户仅仅便于受让方操作事项，若受让方无法按计划支付款项，受让方有义务将相应的股权份额过户至出让方”。在会计上，上述条款是否支持出让方分期确认股权转让收入，而不是一次性确认股权转让收入。即已经过户是否可以认为股权实际控制权没有实际转移仍纳入合并？
2 、从其他企业公允价值购买的应收款、预付和其他应收现金流如何列示？
投资活动是否更合理？因为不满足筹资活动定义。
筹资活动，是指导致企业资本及债务规模和构成发生变化的活动。

回答人：chenyiwei
1 、不能一概而论，要考虑受让方是否已就全部标的股权完整地享有股东权利（相应地转让方不再享有对应的股东权利）、受让方支付余款的意愿和财务能力等因素。另外从主帖所述情况看，该回购约定是在补充协议中约定的，而补充协议似乎与原协议不是一揽子交易。则在补充协议签订之前，如果已经依据原协议转移了控制权，则不能将补充协议的签订看作是控制权的重新取得。
2 、作为投资活动是合理的。